臺灣花蓮地方法院刑事判決　　　　　　　 94年度易字第210號
　　公　訴　人　臺灣花蓮地方法院檢察署檢察官
　　被　　　告　甲○○
上列被告因違反商標法案件，經檢察官提起公訴（九十四年度偵
字第二一九一號、九十四年度核退偵字第二一三號），由本院合
議庭裁定進行簡式審判程序後，判決如下：
    主  文
甲○○明知為未得商標權人同意，於同一商品，使用相同之註冊
商標之商品而販賣，處拘役伍拾日，如易科罰金，以佰元折算
壹日。扣案之仿冒「ＡＤＩＤＡＳ」商標商品拾壹件、仿冒「Ｌ
ＡＣＯＳＴＥ」商標商品肆件、仿冒「ＰＵＭＡ」商標商品拾件
、仿冒「ＮＩＫＥ」商標商品貳拾捌件、仿冒「ＬＶ」商標商品
肆拾捌件、仿冒「ＦＥＮＤＩ」商標商品玖件、仿冒「ＣＨＡＮ
ＥＬ」商標商品捌拾伍件、仿冒「ＰＲＡＤＡ」商標商品拾肆件
、仿冒「Ｃｈｒｉｓｔｉａｎ－Ｄｉｏｒ」商標商品柒拾捌件、
仿冒「ＧＵＣＣＩ」商標商品拾玖件、仿冒「ＤＵＮＨＩＬＬ」
商標商品貳件、仿冒「ＭＯＮＴＢＬＡＮＣ」商標商品肆件、仿
冒「ＶＥＲＳＡＣＥ」商標商品肆件、仿冒「ＢＵＲＢＥＲＲＹ
」商標商品伍拾柒件，均沒收。
    事  實
一、甲○○明知「ＡＤＩＤＡＳ」、「ＬＡＣＯＳＴＥ」、「Ｐ
    ＵＭＡ」、「ＮＩＫＥ」、「ＬＶ」、「ＦＥＮＤＩ」、「
    ＣＨＡＮＥＬ」、「ＰＲＡＤＡ」、「Ｃｈｒｉｓｔｉａｎ
    －Ｄｉｏｒ」、「ＧＵＣＣＩ」、「ＤＵＮＨＩＬＬ」、「
    ＭＯＮＴＢＬＡＮＣ」、「ＶＥＲＳＡＣＥ」、「ＢＵＲＢ
    ＥＲＲＹ」等商標，分別為西德商亞浮脫士公司、法商拉克
    絲蒂股份有限公司、德商彪馬運動魯道夫達士拉股份有限公
    司、美商皮奧爾斯公司、法商路易威登馬爾悌耶公司、義商
    芬蒂艾德有限公司、瑞士商香奈兒股份有限公司、盧森堡商
    普瑞得有限公司、法商克莉絲汀安多兒股份有限公司、義商
    固喜歡固喜公司、英商奧佛雷旦喜股份有限公司、德商萬寶
    龍文具有限公司、義商吉安妮凡賽斯股份有限公司、英商布
    拜里公司在我國註冊享有，故不得未得上開商標權人之同意
    ，即販賣使用相同註冊商標之同一商品，甲○○竟於民國九
    十四年三月二十六日上午，在花蓮縣花蓮市○○路重慶市場
    內，意圖販賣而設攤陳列仿冒「ＡＤＩＤＡＳ」之商標商品
    十一件、仿冒「ＬＡＣＯＳＴＥ」之商標商品四件、仿冒「
    ＰＵＭＡ」之商標商品十件、仿冒「ＮＩＫＥ」之商標商品
    二十九件、仿冒「ＬＶ」之商標商品四十八件、仿冒「ＦＥ
    ＮＤＩ」之商標商品九件、仿冒「ＣＨＡＮＥＬ」之商標商
    品八十五件、仿冒「ＰＲＡＤＡ」之商標商品十四件、仿冒
    「Ｃｈｒｉｓｔｉａｎ－Ｄｉｏｒ」之商標商品七十八件、
    仿冒「ＧＵＣＣＩ」之商標商品十九件、仿冒「ＤＵＮＨＩ
    ＬＬ」之商標商品二件、仿冒「ＭＯＮＴＢＬＡＮＣ」之商
    標商品四件、仿冒「ＶＥＲＳＡＣＥ」之商標商品四件、仿
    冒「ＢＵＲＢＥＲＲＹ」之商標商品五十七件，並於同日販
    賣出仿冒「ＮＩＫＥ」商標之衣服一件，嗣為警方於同日上
    午十一時許在上址當場查獲，並扣得所餘仿冒「ＡＤＩＤＡ
    Ｓ」之商標商品十一件、仿冒「ＬＡＣＯＳＴＥ」之商標商
    品四件、仿冒「ＰＵＭＡ」之商標商品十件、仿冒「ＮＩＫ
    Ｅ」之商標商品二十八件、仿冒「ＬＶ」之商標商品四十八
    件、仿冒「ＦＥＮＤＩ」之商標商品九件、仿冒「ＣＨＡＮ
    ＥＬ」之商標商品八十五件、仿冒「ＰＲＡＤＡ」之商標商
    品十四件、仿冒「Ｃｈｒｉｓｔｉａｎ－Ｄｉｏｒ」之商標
    商品七十八件、仿冒「ＧＵＣＣＩ」之商標商品十九件、仿
    冒「ＤＵＮＨＩＬＬ」之商標商品二件、仿冒「ＭＯＮＴＢ
    ＬＡＮＣ」之商標商品四件、仿冒「ＶＥＲＳＡＣＥ」之商
    標商品四件、仿冒「ＢＵＲＢＥＲＲＹ」之商標商品五十七
    件。
二、案經內政部警政署保安警察第二總隊第一大隊戊○○○報請
    臺灣花蓮地方法院檢察署檢察官偵查起訴。
    理  由
一、訊據被告甲○○對於上開事實坦承不諱，核與鑑定人庚○○
    、蔡立煇、己○○、丙○○、乙○○、丁○○等人分別鑑定
    上開查扣之商品所使用之商標乃屬仿冒相符，並有扣押筆錄
    乙紙、鑑定證明書八紙、西德商亞浮脫士公司享有「ＡＤＩ
    ＤＡＳ」商標權之證明文件乙份、法商拉克絲蒂股份有限公
    司享有「ＬＡＣＯＳＴＥ」商標權之證明文件乙份、德商彪
    馬運動魯道夫達士拉股份有限公司享有「ＰＵＭＡ」商標權
    之證明文件乙份、美商皮奧爾斯公司享有「ＮＩＫＥ」商標
    權之證明文件乙份、法商路易威登馬爾悌耶公司享有「ＬＶ
    」商標權之證明文件乙份、義商芬蒂艾德有限公司享有「Ｆ
    ＥＮＤＩ」商標權之證明文件乙份、瑞士商香奈兒股份有限
    公司享有「ＣＨＡＮＥＬ」商標權之證明文件乙份、盧森堡
    商普瑞得有限公司享有「ＰＲＡＤＡ」商標權之證明文件乙
    份、法商克莉絲汀安多兒股份有限公司享有「Ｃｈｒｉｓｔ
    ｉａｎ－Ｄｉｏｒ」商標權之證明文件乙份、義商固喜歡固
    喜公司享有「ＧＵＣＣＩ」商標權之證明文件乙份、英商奧
    佛雷旦喜股份有限公司享有「ＤＵＮＨＩＬＬ」商標權之證
    明文件乙份、德商萬寶龍文具有限公司享有「ＭＯＮＴＢＬ
    ＡＮＣ」商標權之證明文件乙份、義商吉安妮凡賽斯股份有
    限公司享有「ＶＥＲＳＡＣＥ」商標權之證明文件乙份、英
    商布拜里公司享有「ＢＵＲＢＥＲＲＹ」商標之證明文件乙
    份，及現場照片四幀在卷可稽，並有前開仿冒各商標之商品
    共三百七十三件扣案可佐，足認被告之自白與事實相符，堪
    以採信，故本案事證業已明確，被告之犯行堪以認定，應予
    依法論科。
二、核被告所為，係犯商標法第八十二條之明知為仿冒商標之商
    品而販賣罪。被告意圖販賣而陳列上開仿冒商標商品之低度
    行為，應為嗣後販賣之高度行為所吸收，不另論罪。爰審酌
    被告素行尚佳，及其犯罪動機、目的、手段、所生危害及犯
    罪後態度等一切情狀，量處如主文所示之刑，並諭知易科罰
    金之折算標準。扣案之仿冒「ＡＤＩＤＡＳ」之商標商品十
    一件、仿冒「ＬＡＣＯＳＴＥ」之商標商品四件、仿冒「Ｐ
    ＵＭＡ」之商標商品十件、仿冒「ＮＩＫＥ」之商標商品二
    十八件、仿冒「ＬＶ」之商標商品四十八件、仿冒「ＦＥＮ
    ＤＩ」之商標商品九件、仿冒「ＣＨＡＮＥＬ」之商標商品
    八十五件、仿冒「ＰＲＡＤＡ」之商標商品十四件、仿冒「
    Ｃｈｒｉｓｔｉａｎ－Ｄｉｏｒ」之商標商品七十八件、仿
    冒「ＧＵＣＣＩ」之商標商品十九件、仿冒「ＤＵＮＨＩＬ
    Ｌ」之商標商品二件、仿冒「ＭＯＮＴＢＬＡＮＣ」之商標
    商品四件、仿冒「ＶＥＲＳＡＣＥ」之商標商品四件、仿冒
    「ＢＵＲＢＥＲＲＹ」之商標商品五十七件，均應依商標法
    第八十三條之規定予以沒收。
據上論斷，應依刑事訴訟法第二百九十九條第一項前段、第二百
七十三條之一第一項，商標法第八十一條第一款、第八十二條、
第八十三條，刑法第十一條前段、第四十一條第一項前段、罰金
罰鍰提高標準條例第二條之規定，判決如主文。
本案經檢察官張立中到庭執行職務。
中　　華　　民　　國　　94　　年　　9 　　月　　16　　日
　　　　　　　　  臺灣花蓮地方法院刑事第三庭
                      法  　官　  鄭  光  婷
上列正本證明與原本無異。
如對本判決不服，應於送達後10日內，向本院提出上訴狀（應抄
附繕本）告訴人或被害人如對於本判決不服者，應具備理由請求
檢察官上訴，其上訴期間之計算係以檢察官收受判決正本之日期
為準。
　　　　　　　　　　　　　　書記官
中    華    民    國   94     年   9      月   23     日
附錄本判決論罪之法律條文：
商標法第八十一條第一款：
未得商標權人或團體商標權人同意，有下列情形之一者，處三年
以下有期徒刑、拘役或科或併科新臺幣二十萬元以下罰金：
商標法第八十二條：
明知為前條商品而販賣、意圖販賣而陳列、輸出或輸入者，處一
年以下有期徒刑、拘役或科或併科新臺幣五萬元以下罰金。
商標法第八十三條：
犯前二條之罪所製造、販賣、陳列、輸出或輸入之商品，或所提
供於服務使用之物品或文書，不問屬於犯人與否，沒收之。
